【裁判字號】    99,簡抗,43
【裁判日期】    991227
【裁判案由】    返還借款
【裁判全文】
臺灣臺北地方法院民事裁定              99年度簡抗字第43號
抗  告  人  馮菽
相  對  人  連銘泉
上列當事人間返還借款事件，抗告人對於民國99年10月6 日本院
99年度北簡字第15980 號裁定，提起抗告，本院裁定如下：
    主  文
抗告駁回。
抗告程序費用新台幣壹仟元由抗告人負擔。
    理  由
一、抗告意旨略以：抗告人曾於民國99年9 月20日向鈞院提出陳
    報狀，陳述其於99年9 月30日至99年10月30日期間出國，請
    於該期間內不傳訊，惟鈞院簡易庭竟仍於99年10月6日以99
    年北簡字第15980號裁定將本案移送至臺灣基隆地方法院，
    嗣抗告人於99年10月22日返國後，已逾該裁定所定10日之抗
    告期間。又抗告人與相對人間借款契約係於91年12月19日成
    立，而兩造之工作地點亦均係於臺北市，自應由臺北地方法
    院審理為宜。為此，請求廢棄原裁定等語。
二、按送達於應受送達人之住居所、事務所或營業所行之，民事
    訴訟法第136 條前段定有明。又送達於住居所、事務所或營
    業所不獲會晤應受送達人者，得將文書付與有辨別事理能力
    之同居人或受僱人，民事訴訟法第137 條第1 項亦定有明文
    。若文書已付與此種同居人或受僱人，其效力自應認與交付
    本人同，至其已否轉交，何時轉交，均非所問（最高法院84
    年度台抗字第258 號裁定要旨參照）。
三、經查，本院臺北簡易庭係於99年10月6 日就抗告人起訴請求
    相對人返還借款事件，依職權裁定移送臺灣基隆地方法院，
    該項裁定業於99年10月11日送達抗告人於起訴狀及抗告狀所
    載之「台北縣深坑鄉○○路○段230號6樓」地址，且依該送
    達證書所載，該裁定係付與應受送達人本人收受，此有送達
    證書附卷可稽（見本院99年度北簡字第15980號卷第17頁）
    ，揆諸首揭法條說明，前開裁定即已合法送達抗告人，並自
    送達日起算抗告期間，抗告人嗣於99年11月3日始提起本件
    抗告，顯已逾抗告期間，於法即有未洽，不應准許。雖抗告
    人辯稱其有於99年9月20日陳報將於99年9月30日至99年10
    月30日期間出國，請於該期間不傳訊，然該移轉管轄裁定係
    於99年10月6日由家人領取，抗告人於99年10月22日返國後
    應仍得提起抗告云云。惟本院前開移轉管轄之裁定係按抗告
    人陳報之地址為送達，且該送達證書所載送達方法除係載明
    付與抗告人本人外，更有抗告人本人之印鑑以為佐證，本院
    足堪認定該移轉管轄裁定確實為抗告人所收受；加以抗告人
    就其前開所為之辯稱，迄未提出該裁定送達時，其不在國內
    及係由家人收受之事證，抗告人此部分所辯，實不足取。況
    依民事訴訟法第1條第1項之規定，民事訴訟決定法院管轄權
    係以「以原就被」為原則，期使被告便利應訴，則抗告人所
    提出之借據既無特別審判籍管轄法院之約定，原審法院依前
    開法條規定，並據相對人之戶籍住址定管轄法院而為之移轉
    裁定，於法亦無違誤之處，縱認抗告人得提起本件抗告，於
    訴訟程序亦無實益，待增司法程序浪費。抗告人猶執前詞謫
    原裁定不當，求為廢棄，自無理由，應予駁回。
四、據上論結，本件抗告為無理由，爰依民事訴訟法第436 條之
    1 第3 項、第495 條之1 第1 項、第449 條第1 項、第95條
    、第78條，裁定如主文。
中    華    民    國    99    年    12    月    27    日
                  民事第四庭  審判長法  官  張瑜鳳
                                    法  官  余明賢
                                    法  官  趙子榮
以上正本係照原本作成。
本裁定不得抗告。
中    華    民    國    99    年    12    月    27    日
                                    書記官  謝榕芝

司法院資訊處製作；財團法人民間司法改革基金會備份。
